臺灣新北地方法院民事判決　　　　　　　110年度訴字第423號
原　　　告　陳楷文　
訴訟代理人　劉玉津律師
被　　　告　劉艾雅　

訴訟代理人　王維立律師
 
上列當事人間請求給付賠償金事件，經本院於民國110 年10月27
日言詞辯論終結，判決如下：
    主      文
原告之訴及其假執行聲請均駁回。
訴訟費用由原告負擔。
    事實及理由
一、原告主張：兩造於民國108 年7 月23日結婚，為夫妻關係，
    婚前兩造已同住多年，原告對被告百般呵護，原告之父母亦
    對被告照顧有加，兩造擬於109 年12月12日舉辦婚宴，已預
    訂場地、簽訂新娘秘書服務合約書，並於109 年6 月間拍攝
    婚紗照，所費不貲。惟被告明知原告多年來對其用情至深，
    親友皆已知悉兩人業已結婚，擬於109 年12月間舉辦婚宴，
    竟自109 年4 月起與訴外人黃邦幃外遇，多次合意發生性行
    為，嗣經原告於109 年9 月間發現被告與黃邦幃婚外情之事
    ，二人坦承不諱，被告並於109 年9 月30日書立悔過書（下
    稱系爭悔過書），保證日後不會再犯，若再有不正當親密與
    曖昧關係、肢體接觸、通訊交友軟體、電子郵件、簡訊…等
    願負法律賠償，且於第4 條約定如再犯亦需給付原告精神賠
    償費新臺幣（下同）100 萬元。詎被告事後猶以通訊軟體Li
    ne與黃邦幃持續往來聯繫，被告向黃邦幃稱：「所以你希望
    我繼續當小三？」、「雖然我也還愛你但這件事處理完你就
    好好照顧你的家庭不然重蹈覆轍」、「我知道你會難過」「
    不要這樣」「我也難過啊」；黃邦幃則稱：「我還想說等事
    情過去」「讓我看看你」「再來說以後」「你以為我就不想
    你嗎」等語，內容曖昧、互訴情意，被告自違反上開約定而
    應賠償原告100 萬元。為此，爰依系爭悔過書第4 條之約定
    提起本訴，並聲明：㈠被告應給付原告100 萬元，及自起訴
    狀繕本送達之翌日起至清償日止，按年息百分之5 計算之利
    息；㈡願供擔保，請准宣告假執行。
二、被告則以：原告發現被告與黃邦幃有不正當之交往關係後，
    兩造合意不再追究此事，原告已宥恕被告，被告方於109 年
    9 月30日簽立系爭悔過書，承諾不再有類似情況，而被告簽
    立系爭悔過書後，未與黃邦幃有見面交往之行為，自無違反
    系爭悔過書之情事等語置辯，並聲明：㈠原告之訴駁回；
    ㈡如受不利之判決，願供擔保請准宣告免為假執行。
三、原告主張兩造於108 年7 月23日結婚，為夫妻關係，被告並
    於109 年9 月30日簽立系爭悔過書等事實，業據其提出戶籍
    謄本、系爭悔過書各乙份為證（見重司調卷第15至16頁、第
    39頁），且為被告所不爭執（見本院卷第32至33頁），堪信
    為真實。至原告復主張被告違反系爭悔過書之約定，應給付
    原告100萬元，則為被告所否認，並以前開情詞置辯。
四、本院之判斷：
  ㈠按解釋契約，應於文義上及論理上詳為推求，以探求當事人
    立約時之真意，並通觀契約全文，斟酌訂立契約當時及過去
    之事實、交易上之習慣等其他一切證據資料，本於經驗法則
    及誠信原則，從契約之主要目的及經濟價值作全盤之觀察，
    以為其判斷之基礎，不能徒拘泥字面或截取書據中一二語，
    任意推解致失其真意（最高法院108 年台上字第2372號民事
    判決意旨參照）。參以系爭悔過書之內容為：「1.本人乙○
    ○. . . 坦承於民國109 年4 月30號至109 年9 月20號與配
    偶甲○○之外的人發生不正常感情交往與行為導致於婚姻不
    諧和。2.本人乙○○已與配偶甲○○針對外遇行為進行過溝
    通與討論，保證日後不會再犯，以維持婚姻之間的和諧。3.
    本人乙○○如往後之間還有外遇行為發生（如不正當親密與
    曖昧關係，肢體接觸，通訊交友軟體，電子郵件，簡訊. .
    等）願負法律責任。4.本人乙○○同意以上如有再犯願給付
    精神賠償費新台幣壹佰萬元整於15日內付清。」（見本院卷
    第39頁），依該悔過書之文義及體系觀之，被告坦承曾與原
    告之外之人為不正常感情交往之外遇行為，並承諾倘再犯即
    需給付原告精神賠償費，是該精神賠償費之發生應以被告再
    與原告之外之人發生不正常感情交往為要件，其上所列之肢
    體接觸、通訊交友軟體、電子郵件、簡訊要屬例示事項，仍
    須達不正常感情交往，亦即不正當親密與曖昧關係之程度，
    非被告與他人有肢體接觸、通訊交友軟體、電子郵件、簡訊
    之交流，即一概謂違反上開約定，先予敘明。
  ㈡原告主張被告違反系爭悔過書之約定，固據提出被告與黃邦
    幃於109 年10月間之Line對話紀錄為據，惟參以其等之對話
    內容，係黃邦幃先傳送：「其實我是真的很不開心你這樣」
    、「連道別的機會也沒有」，被告覆以：「雖然我也還愛你
    ，但這件事處理完，你就好好照顧你的家庭，不然重蹈覆徹
    」，復黃邦幃傳送：「忙東忙西，結果一句普通朋友，靠」
    ，被告則答覆：「所以你希望我繼續當小三？」，嗣黃邦幃
    回稱：「你有想過我的感受嗎. . . . . . 」，被告稱：「
    我知道你會難過」，黃邦幃回以：「我真的他媽白癡」，被
    告則稱：「不要這樣，我也難過啊，但總不能一直這樣」，
    後黃邦幃表示：「我還想說等事情過去，讓我看看你，再來
    說之後，我也有心理準備，我自己也很清楚，連臉都沒看到
    ，算什麼啊」，被告回以：「不適合讓你看」，黃邦幃復稱
    ：「你以為我有比你好嗎，你以為我就不想你嗎，太自私了
    」，被告回稱：「對不起，我以後不說了」等語（見本院卷
    第49至52頁），由上開對話前後脈絡觀之，可知黃邦幃雖向
    被告表達請求再為見面之旨，惟被告則以希冀黃邦幃回歸家
    庭，彼此不適合見面等語委婉回絕黃邦幃之請求，即欲與黃
    邦幃劃清界線，不再有男女情感之往來之意，是自不得憑該
    對話紀錄認被告有與他人為不正當親密與曖昧關係，而有再
    犯不正常感情交往外遇行為之情事，原告執此主張被告違反
    系爭悔過書之約定，而應給付原告精神賠償費，洵屬無據，
    不應准許。
五、綜上所述，原告本於系爭悔過書第4 條之約定，請求被告給
    付原告精神賠償費100 萬元，及自起訴狀繕本送達翌日起至
    清償日止，按年息百分之5 計算之利息，為無理由，應予駁
    回。又原告之訴已經駁回，其假執行之聲請亦失所附麗，應
    併予駁回。
六、本件事證已臻明確，兩造其餘攻擊防禦方法及所提證據，經
    本院審酌後，認均不足以影響判決之結果，爰不逐一詳予論
    駁，併此敘明。
七、訴訟費用負擔之依據：民事訴訟法第78條。
中    華    民    國   110    年    11    月    12    日
                  民事第一庭    法  官  洪任遠                                                                                            
以上正本係照原本作成                                    
如對本判決上訴，須於判決送達後20日內向本院提出上訴狀。如
委任律師提起上訴者，應一併繳納上訴審裁判費。 
中    華    民    國   110    年    11    月    12    日
                                書記官  黃翊芳